430Edepot - Archives communales déposées de la Quarte
Archives Départementales de la Haute-Saône
Série Edepot
ARCHIVES COMMUNALES DEPOSEES. ARCHIVES DES INTERCOMMUNALITES.
430Edepot - Archives communales déposées de la Quarte
1741-1952
430Edepot1-32
Archives Départementales de la Haute-Saône 14B rue Miroudot St Ferjeux 70000 VESOUL
COMMUNE DE LA QUARTE
Archives municipales de la Quarte déposées aux A. D. H. S. en 1958, 1972 et 1997. Jusqu'en 1740, la chapelle de la Quarte dépendait de la paroisse d'Ouge. Sources complémentaires aux Archives Départementales de la Haute-Saône: B4224, élections des députés et remontrances, plaintes et doléances des habitants de la Quarte (1789). B 7010, déclarations de propriétés en exécution de l'Edit du Roi du mois de mai 1749. B 9829, procédures civiles (1717-1787). C 200, procès avec les décimateurs, au sujet du paiement du prêtre, nommé pour servir la chapelle de la Quarte, qui vient d'être érigée en succusale (XVIII° siècle) C321, rôles et répartements des impositions dans la communauté de la Quarte (1729-1790). 3 O 444, travaux communaux, depuis 1812. 400 E dépôt 6-7, archives communales d'Ouge: registres paroissiaux (1648-1792). 572 E depot, archives communales de Vitrey-sur-Mance: procédure entre les communautés de Chauvirey, Ouge, la Quarte et vitrey, d'une part, les héritiers Bernard de Montessus, d'autre part (1793-1806).
Modalités d'entrée
Dépôt du 01/12/2008
Dernier ajout le 01/12/2008
Archives publiques
Sommaire
ARCHIVES ANCIENNES
CULTE (1741-1793)
430 Edepot 1 à 6
ARCHIVES MODERNES
ADMINISTRATION GENERALE DE LA COMMUNE (1816-1941)
430 Edepot 7 à 12
POPULATION-ECONOMIE SOCIALE-STATISTIQUE (1853-1902)
430 Edepot 13
CONTRIBUTIONS-ADMINISTRATIONS FINANCIERES (1826-1921)
430 Edepot 14 à 17
AFFAIRES MILITAIRES (1862-1925)
430 Edepot 18
POLICE-HYGIENE PUBLIQUE-JUSTICE (1837-1871)
430 Edepot 19
ELECTIONS ET PERSONNEL (1842-1913)
430 Edepot 20 à 22
FINANCES DE LA COMMUNE (1806-1900)
430 Edepot 23 à 25
EDIFICES COMMUNAUX (1812-1923)
430 Edepot 26
BIENS ET BOIS COMMUNAUX (1809-1912)
430 Edepot 27
VOIRIE-MOYENS DE TRANSPORT (1813-1906)
430 Edepot 28
CULTES (1824-1932)
430 Edepot 29
ASSISTANCE ET PREVOYANCE (1828-1952)
430 Edepot 30 à 31
INSTRUCTION PUBLIQUE (...)
430 Edepot 32
- ARCHIVES ANCIENNES
  - CULTE
    - Registre paroissial de la Quarte: baptêmes, mariages, sépultures., 1741-1749; 430 Edepot 1; GG1
      Support de substitution
      Cote 5Mi28R49
      Communicabilité
      Communicable
      Non communicable physiquement
      Raison: Document microfilmé
      REGISTRE PAROISSIAL
      Thesaurus historique:
      registre paroissial
      Noms géographiques:
      QUARTE (LA)
    - Registre paroissial de la Quarte: baptêmes, mariages, sépultures (1750-1759). Dans ce registre, on remarque l'acte de bénédiction d'une croix, au lieu-dit canton de la Gruselière, finage et territoire de la Quarte (18 mai 1750)., 430 Edepot 2; GG2
    - Registre paroissial de la Quarte: baptêmes, mariages, sépultures (1760-1769). Dans de registre, on remarque l'acte de bénédiction d'un cloche, dont la marraine fut Marguerite-Françoise-Bernadine Dagay, épouse de Claude-François-Joseph de Mongenet, lieutenant général au bailliage de Vesoul, et pour parrain, Antoine-François de Bernard de Montessus, baron de Vitrey, Chauvirey, Ouge et la Quarte (10 janvier 1765)., 430 Edepot 3; GG3
      Cote 5Mi28R50
    - Registre paroissial de la Quarte: baptêmes, mariages, sépultures., 1770-1779; 430 Edepot 4; GG4
    - Registre paroissial de la Quarte: baptêmes, mariages, sépultures., 1780-1791; 430 Edepot 5; GG5
    - Sommation faite à la requête de Jean Doribé, curé de la Quarte, à Michel Chemillard, pour qu'il révèle les nom et prénom de la mère de Nicole Pierrot, qui vient de décéder (1742). Extraits d'un acte de mariage de 1739, d'un acte de naissance de 1740 (1793). Extrait du registre de sépulture de la maison de force de Sens (1772)., 1742-1793; 430 Edepot 6; GG6
      ETAT CIVIL
      Thesaurus administratif:
      Noms de personnes:
      CHEMILLARD (Michel); DORIBE (Jean); PIERROT (Nicole)
- ARCHIVES MODERNES
  - ADMINISTRATION GENERALE DE LA COMMUNE
    - Conseil municipal: registre de délibérations., An IX-1832; 430 Edepot 7; D1
      REGISTRE; DELIBERATION
      CONSEIL MUNICIPAL
    - Conseil municipal: délibérations (mai 1832-1839, 1 cahier, 1840-septembre 1858, 1 registre)., 1832-1858; 430 Edepot 8; D2
      DELIBERATION; REGISTRE; CAHIER
    - Conseil municipal: registre de délibérations (octobre 1858-février 1876)., 1858-1876; 430 Edepot 9; D3
    - Conseil municipal: registre de délibérations (février 1876-mars 1889)., 1876-1889; 430 Edepot 10; D4
    - Conseil municipal: registre de délibérations (avril 1889-mai 1928)., 1889-1928; 430 Edepot 11; D5
      DELIBERATION; REGISTRE
    - Répertoire des actes soumis à l'enregistrement (1816-1847, 1861-1883, 1894-1941)., 1816-1941; 430 Edepot 12; D6
      REPERTOIRE
  - POPULATION-ECONOMIE SOCIALE-STATISTIQUE
    - Population: mouvement annuel (1853-1901). Agriculture. Commission communale de statistique agricole: délibération (1902). Foires: avis de création dans d'autres communes (1869-1888)., 1853-1902; 430 Edepot 13; F1
      DELIBERATION
      AGRICULTURE; MANIFESTATION COMMERCIALE; POPULATION
  - CONTRIBUTIONS-ADMINISTRATIONS FINANCIERES
    - Cadastre: atlas de la commune., 1835; 430 Edepot 14; G1
      ATLAS CADASTRAL
      CADASTRE
    - Poste. Distribution du courrier: correspondance (1898). Télégraphe: correspondance relative à la création de lignes cantonales (1868-1873). Contributions directes: matrices générales (1826-1844)., 1826-1898; 430 Edepot 15; G2
      MATRICE D'IMPOSITION
      FISCALITE DES PERSONNES; FISCALITE IMMOBILIERE; FISCALITE PROFESSIONNELLE; POSTE; TELEGRAPHE
    - Contributions directes: matrices générales., 1850-1881; 430 Edepot 16; G3
      FISCALITE DES PERSONNES; FISCALITE IMMOBILIERE; FISCALITE PROFESSIONNELLE
    - Contributions directes: matrices générales., 1882-1921; 430 Edepot 17; G4
  - AFFAIRES MILITAIRES
    - Recensement des jeunes gens: tableaux (1910-1915, 1917-1920, 1922-1925). Recrutement: correspondance (1866, 1872), exemption (1862). Logement et cantonnement des troupes: état des ressources (1878, 1891). Circulaires: copies sur le mariage des veuves de militaires (s. d.), sur le retard de transcription de décès de marins, sur les registres d'état-civil (1919)., 1862-1925; 430 Edepot 18; H1
      RECENSEMENT MILITAIRE; CIRCULAIRE
      CONSCRIPTION
  - POLICE-HYGIENE PUBLIQUE-JUSTICE
    - Police générale. Passeports et souche (1837-1838, 1857). Epizootie: dénombrement des animaux (1871). Jury d'assises: listes des jurés (1851-1853)., 1837-1871; 430 Edepot 19; I1
      PASSEPORT; LISTE NOMINATIVE
      JURY D'ASSISES; MALADIE DES ANIMAUX; POLICE ADMINISTRATIVE
  - ELECTIONS ET PERSONNEL
    - Elections politiques: listes électorales (1842-1844, 1846, 1848-1870), listes de scrutin (1871-1902, incomplet)., 1842-1902; 430 Edepot 20; K1
      LISTE ELECTORALE
      ELECTEUR
    - Elections municipales (1846-1904), vote pour le rétablissement de l'Empire (1852), plébiscite (1870), élections au conseil général (1852-1904), élections législatives (1857-1902), élections sénatoriales (1876-1896): procès-verbaux., 430 Edepot 21; K2
      PROCES-VERBAL D'ELECTION
      ELECTION CANTONALE; ELECTION LEGISLATIVE; ELECTION MUNICIPALE; ELECTION PRESIDENTIELLE; ELECTION SENATORIALE
    - Garde-champêtre, traitement: délibérations (1854, 1874-1876). Receveur municipal: décompte des remises (1876, 1894), traitement: délibérations (1886, 1888, 1894, 1913)., 1854-1913; 430 Edepot 22; K3
      PERSONNEL
  - FINANCES DE LA COMMUNE
    - Budgets (incomplet)., 1809-1870; 430 Edepot 23; L1
      BUDGET
      FINANCES COMMUNALES
    - Comptes de gestion (1807-1815, 1817-1821, 1823, 1826, 1828-1830, 1832-1836, 1838-1849, 1851-1853, 1855-1861, 1863-1870)., 1807-1870; 430 Edepot 24; L2
      COMPTE DE GESTION
    - Comptes administratifs (1806, 1809,1850-1851, 1866, 1875). Arrêtés d'apurement (1851-1865). Comptabilité des communes et des établissements de bienfaisance: arrêtés préfectoraux (1883-1900)., 1806-1900; 430 Edepot 25; L3
      COMPTE ADMINISTRATIF
  - EDIFICES COMMUNAUX
    - Bâtiments communaux, réparations: extraits de délibérations, correspondance (1880-1883). Ecole, acquisitions d'immeubles (1825-1828), réparations: devis, correspondance, subvention du ministère (1843-1857, 1887, 1890, 1896). Fontaine, reconstruction: devis, plan (1812), réparations: plan 1862). Construction d'un abreuvoir: devis, plan (1849). Construction d'un lavoir: 2 plans (1857). Presbytère, réparations: devis, correspondance (1853-1854). Eglise, réparations et construction d'un clocher: devis (1868-1869), couverture en ardoises de la flèche du clocher: devis (1923). Cimetière et jardin d'école, réfection des murs: devis, demande de secours: délibération (1894-1895)., 1812-1923; 430 Edepot 26; M1
      DELIBERATION; CORRESPONDANCE
      CIMETIERE; ECOLE; EDIFICE CULTUEL; PRESBYTERE
  - BIENS ET BOIS COMMUNAUX
    - Etat des biens ruraux autres que les bois (1858). Amodiations de biens (1811-1912). Ventes de bois (1809-1896). Partage des bois indivis d'Ouge et de la Quarte: extrait de délibération (1857), décret, acte notarié, procès-verbal d'expertise (1865-1866). Bois communaux, aménagement: décret, procès-verbal d'arpentage (1866-1867)., 1809-1912; 430 Edepot 27; N1
      DELIBERATION; PROCES-VERBAL D'AMENAGEMENT FO
      AMENAGEMENT FORESTIER; BAUX RURAUX; BOIS
      OUGE; QUARTE (LA)
  - VOIRIE-MOYENS DE TRANSPORT
    - Petite voirie. - Alignement des rues: demandes et autorisations (1842-1874). Chemins vicinaux: tableaux généraux, classement, travaux et entretien, chemins ruraux reconnus, fonds centralisés (1813-1906, 3 plans).Ressources (1846-1885). Prestations (1849-1903). Chemin de fer d'intérêt local. - Construction de nouvelles lignes de tramways, frais d'études (1899)., 430 Edepot 28; O1
      PLAN
      CHEMIN RURAL; VOIE COMMUNALE; VOIE FERREE D'INTERET LOCAL
  - CULTES
    - Traitement du desservant d'Ouge, quote-part de la commune de la Quarte: arrêté préfectoral (1824). Erection en succursale de l'église de la Quarte: ordonnance du Roi (1841). Fabrique. - Rétrocession à l'association diocésaine de Besançon des biens ayant appartenu à l'ancienne fabrique de l'église de la Quarte (1932)., 1824-1932; 430 Edepot 29; P1
      ARRETE PREFECTORAL
      VIE RELIGIEUSE
  - ASSISTANCE ET PREVOYANCE
    - Bureau de bienfaisance: délibérations (1cahier 1831-1840, 1 registre 1840-1951)., 1831-1951; 430 Edepot 30; Q1
      AIDE SOCIALE
    - Bureau de bienfaisance: extraits de délibérations (1841-1895), comptes de gestion (1840-1846, 1848-1849, 1852-1853, 1855-1861, 1863-1871, 1899-1901), pièces annexes aux comptes (1851-1912), budgets (1840-1870). Commission administrative, nomination de membre (1952). Legs de Marie-Anne-Louise de Jodrillat, veuve de Bernard de Montessus (1828). Médecine gratuite (1833, 1952). Protection des enfants du premier âge: statistique des décès (1878)., 1828-1952; 430 Edepot 31; Q2
      DELIBERATION; COMPTE DE GESTION; BUDGET
      AIDE SOCIALE; DONS-ET-LEGS; PROTECTION MATERNELLE ET INFANTILE
      JODRILLAT (Marie-Anne-Louise de, veuve de Bernard de Montessus)
  - INSTRUCTION PUBLIQUE
    - Construction d'une table-banc d'écolier: 1 croquis (s. d.)., Sans date; 430 Edepot 32; R1
      VIE SCOLAIRE